臺灣臺中地方法院刑事判決
111年度交易字第933號
公  訴  人  臺灣臺中地方檢察署檢察官
被      告  洪正龍


上列被告因公共危險案件，經檢察官提起公訴（111年度速偵字
第2526號），本院判決如下：
    主    文
甲○○吐氣所含酒精濃度達每公升零點二五毫克以上而駕駛動力交
通工具，處有期徒刑肆月，如易科罰金，以新臺幣壹仟元折算壹
日。
    犯罪事實
一、甲○○於民國111年6月5日下午1時許起至同日下午4時50分許止
    ，在臺中市大里區健東路（起訴書誤載為「健中路」，應予
    更正）某卡拉OK內，飲用威士忌酒後，其吐氣所含酒精濃度
    已達每公升0.25毫克以上，明知已處於不得駕駛動力交通工
    具之狀態，仍於同日下午5時前某時許，自該處騎乘車牌號碼
    000-000號普通重型機車上路。嗣於同日下午5時許，行經臺中
    市○○區○○路00號前時，因後座乘客未依規定戴安全帽，為警
    攔檢，發現其酒味濃厚，並於同日下午5時18分許，對其施
    以酒精濃度測試，測得其吐氣所含酒精濃度值為每公升0.71毫克
    ，而查獲上情。
二、案經臺中市政府警察局霧峰分局報告臺灣臺中地方檢察署檢
    察官偵查起訴。
    理    由
一、本判決以下引用被告甲○○以外之人於審判外之陳述，檢察官
    、被告均不爭執其證據能力，且迄至言詞辯論終結前亦未聲
    明異議，本院審酌上開陳述作成之情況並無違法不當之情形
    或證明力明顯過低之瑕疵，爰依刑事訴訟法第159條之5第1
    項及第2項規定，認均得為證據。再本判決以下引用之非供
    述證據，檢察官、被告均未表示排除此部分證據之證據能力
    ，本院審酌並無證據證明前開非供述證據係公務員違背法定
    程序所取得，亦無顯不可信之情況與不得作為證據之情形，
    爰依刑事訴訟法第158條之4規定反面解釋、第159條之4規定
    ，認均得為證據。
二、上開犯罪事實，業據被告於警詢、偵訊及本院審理時均坦承
    不諱（見偵卷第41至42頁、第69至70頁、本院卷第31頁、第
    33頁），並有酒後駕車當事人權利告知書（見偵卷第47頁）
    、酒精測定紀錄表（見偵卷第49頁）、臺中市○○○○○○○○○道
    路○○○○○○○○○○○○○○00○○○○路○○○○○○○○○○號查詢機車駕駛人、
    車號查詢機車車籍資料（見偵卷第55至57頁）在卷可稽，足
    認被告之自白與事實相符，應予採信。從而，本案事證明確
    ，被告犯行堪以認定，應依法論科。
三、論罪科刑：
㈠、核被告所為，係犯刑法第185 條之3 第1 項第1 款之駕駛動
    力交通工具而吐氣所含酒精濃度達每公升零點二五毫克以上
    之罪。
㈡、被告前因酒後駕車之公共危險案件，經本院以108年度中交簡
    字第3010號判決判處有期徒刑2月確定，於109年3月30日易
    科罰金執行完畢乙節，有臺灣高等法院被告前案紀錄表1 份
    在卷可憑（見本院卷第17頁），其於受有期徒刑執行完畢後
    5 年內，故意再犯本案有期徒刑以上之罪，為累犯，並酌以
    被告故意再犯相同之罪，足見其有特別惡性，且前罪之徒刑
    執行無成效，被告對於刑罰之反應力顯然薄弱，爰依刑法第
    47條第1 項規定加重其刑（司法院大法官釋字第775 號解釋
    意旨參照）。另本案被告所犯之罪雖有構成累犯加重其刑之
    適用，但基於精簡裁判之要求，尚無庸於主文為累犯之諭知
    （110年度台上大字第5660號裁定意旨參照）。
㈢、爰審酌被告前有1次酒駕紀錄，有上開前案紀錄表可稽，猶無
    視法規禁令，於服用酒類後呼氣酒精濃度達每公升0.71毫克
    之狀態下，仍執意騎乘普通重型機車行駛於道路上，非但危
    害自身性命，亦危害公眾往來行車安全，實不宜輕縱。惟考
    量被告本次犯罪並未對他人之生命、身體及財產法益造成具
    體實害，且被告犯後即坦承犯行，兼衡其素行、於本院審理
    時自述高中肄業、從事泥作、與父親、配偶及子女同住、需
    扶養家中長輩及未成年子女、為家中經濟支柱、領有低收入
    戶證明、家境不佳之生活狀況（見本院卷第33頁）等一切情
    狀，量處如主文所示之刑，並諭知易科罰金之折算標準。
據上論斷，應依刑事訴訟法第299 條第1項前段，刑法第185 條
之3 第1 項第1 款、第47條第1 項、第41條第1 項前段，刑法施
行法第1 條之1 第1 項，判決如主文。
本案經檢察官楊凱婷提起公訴，檢察官乙○○到庭執行職務。
中　　華　　民　　國　　111 　年　　8 　　月　　26　　日
                  刑事第三庭  法  官  簡志宇
以上正本證明與原本無異。
如不服本判決應於收受判決後20日內向本院提出上訴書狀，並應
敘述具體理由；其未敘述上訴理由者，應於上訴期間屆滿後20日
內向本院補提理由書（均須按他造當事人之人數附繕本）「切勿
逕送上級法院」。
                              書記官  林勝彥     
中　　華　　民　　國　　111 　年　　8 　　月　　26　　日
附錄本案論罪科刑法條全文
中華民國刑法第185條之3
駕駛動力交通工具而有下列情形之一者，處二年以下有期徒刑，
得併科二十萬元以下罰金：
一、吐氣所含酒精濃度達每公升零點二五毫克或血液中酒精濃度
    達百分之零點零五以上。
二、有前款以外之其他情事足認服用酒類或其他相類之物，致不
    能安全駕駛。
三、服用毒品、麻醉藥品或其他相類之物，致不能安全駕駛。
因而致人於死者，處三年以上十年以下有期徒刑；致重傷者，處
一年以上七年以下有期徒刑。
曾犯本條或陸海空軍刑法第五十四條之罪，經有罪判決確定或經
緩起訴處分確定，於五年內再犯第一項之罪因而致人於死者，處
無期徒刑或五年以上有期徒刑；致重傷者，處三年以上十年以下
有期徒刑。